臺灣新北地方法院民事裁定
111年度司繼字第2335號
聲  請  人  財政部北區國稅局

法定代理人  蔡碧珍  


關  係  人  鄭崇文律師

上列聲請人聲請選任被繼承人藍敬南遺產管理人事件，本院裁定
如下：
    主  文
選任鄭崇文律師（律師證書字號：(86)臺檢證字第3631號，住○○
市○○區○○路00號9樓之2）為被繼承人藍敬南（男、民國00年00月
00日生、身分證統一編號：Z000000000號，生前最後住所︰新北
市○○區○○路○段000巷00弄00號之3，民國110年10月12日死亡）之
遺產管理人。
准對被繼承人藍敬南之大陸地區以外繼承人為承認繼承之公示催
告。
被繼承人藍敬南之大陸地區以外繼承人，應自前項公示催告最後
揭示於法院公告處、資訊網路及其他適當處所之日起，壹年內承
認繼承。上述期限屆滿，無繼承人承認繼承時，被繼承人藍敬南
之遺產，於清償債權並交付遺贈物後，如有賸餘即歸屬國庫。
程序費用新台幣壹仟元由被繼承人藍敬南之遺產負擔。
    理  由
一、按繼承開始時，繼承人之有無不明，而無親屬會議或親屬會
    議未於一個月內選定遺產管理人者，利害關係人或檢察官得
    聲請法院選任遺產管理人，並由法院依公示催告程序，定六
    個月以上之期限，公告繼承人，命其於期限內承認繼承；又
    被繼承人之所有繼承人均拋棄其繼承權者，亦準用關於無人
    承認繼承之規定，民法第1177條、第1178條第2 項、第1176
    條第6項分別定有明文。
二、本件聲請意旨略以：被繼承人藍敬南於民國110年10月12日
    死亡，其名下遺有土地等遺產價值合計新臺幣（下同）6,30
    3萬5,215元，其繼承人均已死亡或拋棄繼承，為避免影響遺
    產管理及遺產稅之徵收，爰依利害關係人身分請求選任被繼
    承人之遺產管理人等語。
三、經查，聲請人上開主張，業據其提出被繼承人繼承系統表、
    死亡通知書、108至110年綜合所得稅各類所得資料清單、遺
    產稅核定通知書、戶籍資料查詢清單、戶籍謄本借據、本院
    家事法庭准予備查公告、土地建物查詢資料、地價查詢資料
    等件為證。而被繼承人於 110年10月12日死亡，其繼承人均
    已拋棄繼承或死亡，且被繼承人親屬會議並未於一個月內選
    定遺產管理人，業經本院查明屬實，並經調閱本院110年度
    司繼字第4233號、111年度司繼字第564號拋棄繼承案卷查核
    無訛，則聲請人以利害關係人身分，依民法第1178條第2項
    規定聲請選任被繼承人之遺產管理人，與首揭規定尚無不合
    。
四、關於本件遺產管理人之人選，聲請人表示業已取得關係人鄭
    崇文律師同意擔任本件遺產管理人，並有鄭崇文律師之同意
    書、律師證書、律師證、身分證件等件影本在卷可稽。經核
    鄭崇文律師乃職司律師，其對於遺產管理事件應有瞭解，並
    就遺產管理人職務之遂行，有所助益，且身為律師，應會秉
    公辦理，要不致有利害偏頗之虞，為確保遺產稅之徵收及期
    程序之公正、公信起見，本院認以選任關係人鄭崇文律師為
    被繼承人之遺產管理人應屬適當，並限期命繼承人為承認繼
    承之公示催告。至被繼承人之繼承人既均拋棄繼承，其遺產
    依民法第1176條第6項準用關於無人承認繼承之規定，是依
    民法第1185 條規定，於清償債權並交付遺贈物後，如有賸
    餘，應歸屬國庫，附此敘明。
五、爰裁定如主文。
六、如不服本裁定，應於裁定送達後10日內，以書狀向本院司法
    事務官提出抗告，並繳納抗告費1,000元。
中　　華　　民　　國　　111 　年　　8 　　月　　16　　日
                  家事法庭　  司法事務官